【裁判字號】    99,易,507
【裁判日期】    991110
【裁判案由】    竊盜
【裁判全文】
臺灣基隆地方法院刑事判決               99年度易字第507號
公  訴  人  臺灣基隆地方法院檢察署檢察官
被      告  丙○○
上列被告因竊盜案件，經檢察官提起公訴（99年度偵字第3616號
），被告並於準備程序進行中為有罪之陳述，本院乃裁定以簡式
審判程序進行審理，並判決如下：
    主  文
丙○○竊盜，累犯，處有期徒刑肆月，如易科罰金，以新臺幣壹
仟元折算壹日。
    事  實
一、丙○○前分別因(甲)犯竊盜案件，經本院於民國96年6 月11日
    ，以96年度易字第303 號判決有期徒刑七月確定；(乙)違反毒
    品危害防制條例案件，經本院於96年11月30日，以96年度訴
    字第866 號判決有期徒刑八月、三月、三月，應執行有期徒
    刑一年確定。所犯(甲)(乙)二案則經依序發監，甫於98年1 月29
    日執行完畢（構成累犯）。
二、99年8 月30日凌晨2 時左右，丙○○途經臺北市○○區○○
    路402 巷13弄附近，適見乙○○所有之620-YD號營業小客車
    停放該處且其車內空無一人，乃萌生為自己不法所有之意圖
    暨竊盜他人財物之犯意，進而利用四下無人之機會，隨手拾
    取路邊磚塊（非兇器；未扣案），敲破620-YD號營業小客車
    之右前車窗玻璃而後啟門入內翻找財物（毀損部分未據告訴
    ），繼而將乙○○置放於車內之身分證、健保卡、汽機車駕
    駛執照、中國信託銀行信用卡、臺北富邦銀行信用卡、日盛
    銀行信用卡、現金新臺幣（下同）1,500 元及電話卡等物，
    置於自己實力支配之下，藉以竊盜乙○○所有之財物得逞。
    其後，除即攜同上開財物逃逸無蹤，復因主觀認定前揭身分
    證、健保卡、汽機車駕駛執照、中國信託銀行信用卡、臺北
    富邦銀行信用卡、日盛銀行信用卡俱乏變現價值，而將之隨
    手棄置於停放在上址附近之機車置物箱內（嗣則由該車車主
    就近持往附近之民權一派出所招領而已經乙○○依法取回）
    ；至上開現金、電話卡則經丙○○持往花用一空。茲以乙○
    ○查悉其車內財物遭竊，旋即報請查辦，員警乃於獲報後趕
    赴現場採擷犯嫌指紋並循線比對而悉上情。
三、案經乙○○訴由臺北市政府警察局中山分局移送臺灣臺北地
    方法院檢察署呈請臺灣高等法院檢察署令轉臺灣基隆地方法
    院檢察署檢察官偵查起訴。
    理  由
一、法院組織
    查刑事訴訟法第二百八十四條之一：「除簡式審判程式、簡
    易程式及第三百七十六條第一款、第二款所列之罪之案件外
    ，第一審應行合議審判。」業於本案繫屬以前經公佈施行。
    兼以本案起訴罪名，核與刑事訴訟法第三百七十六條第一款
    、第二款之規定相符，是其當有首開規定之適用，即其法院
    組織應為獨任審判無誤。
二、審判程序
    本案被告丙○○所犯者，非為死刑、無期徒刑、最輕本刑為
    三年以上有期徒刑之罪或高等法院管轄之第一審案件；兼以
    被告業於準備程序進行中，就被訴事實為有罪之陳述，本院
    乃告知其簡式審判程序之旨，並於聽取公訴人及被告之意見
    後，依刑事訴訟法第二百七十三條之一第一項規定，裁定改
    行簡式審判程序。
三、證據能力
  (一)「被告以外之人於審判外之言詞或書面陳述，除法律有規定
    者外，不得作為證據」之規定，於法院以簡式審判程序處刑
    者，不適用之。刑事訴訟法第一百五十九條第二項前段定有
    明文。乃不受傳聞證據法則拘束之例外性規定。準此，本案
    相關證人於審判外之言詞或書面陳述（即「供述證據」），
    倘查無不得作為本案審判依據之其他情事，復業經本院踐行
    證據調查之合法程序，就令係屬審判外之陳述，核其亦可據
    為本案審判之證據。
  (二)除供述證據以外，其餘業經本院援為後開事實認定之「非供
    述證據」，非特核無公務員違法採證之情形，尤以均曾經本
    院於審判期日，依刑事訴訟法第一百六十四條規定，踐行證
    據調查之法定程序，提示被告及辯護人而使其辨認，則其證
    據能力之具備，當亦毋待贅言。
四、事實認定
    上開事實業據被告丙○○於本院審理時坦承不諱；核其情節
    ，亦與證人乙○○之證述內容相符，並有內政部警政署刑事
    警察局99年5 月5 日刑紋字第0990058118號鑑定書1 份、臺
    北市政府警察局中山分局刑案現場勘查報告1 件暨刑案現場
    採證照片24張在卷可佐。綜上，堪認被告於本院審理時之任
    意性自白，與事實相符，可以採信。從而，本案事證明確，
    被告如本判決事實欄所載之竊盜犯行，應堪認定。
五、論罪科刑
    按刑法第三百二十一條第一項第三款攜帶兇器竊盜罪，所稱
    之兇器，乃依一般社會觀念足以對人之生命、身體、安全構
    成威脅，而具有危險性之「器械」而言；至磚塊、石頭乃自
    然界之物質，尚難謂為通常之「器械」，從而，持磚塊、石
    頭砸毀他人車窗竊盜部分，自難論以攜帶兇器竊盜罪（最高
    法院92年度臺非字第38號判決意旨參照）。是被告隨手拾取
    路邊磚塊敲破620-YD號營業小客車之右前車窗玻璃而後啟門
    入內竊盜如本判決事實欄二之所載，係犯刑法第三百二十條
    第一項之普通竊盜罪。至公訴意旨雖未慮及上情，致誤稱被
    告隨手拾取路邊磚塊竊盜如本判決事實欄二之所為，係犯刑
    法第三百二十一條第一項第三款之攜帶兇器加重竊盜罪嫌云
    云（參見起訴書第1 頁、第2 頁及本院審判筆錄第4 頁）；
    然其起訴之基本事實既屬相同，爰依刑事訴訟法第三百條規
    定，職權變更其起訴法條。又被告查有如本判決事實欄一所
    載犯罪科刑及刑之執行情形，此有臺灣高等法院被告前案紀
    錄表在卷可稽；乃於前案有期徒刑執行完畢後，五年以內，
    故意再犯本起最重本刑有期徒刑以上之罪，為累犯，應依刑
    法第四十七條第一項規定，加重其刑。爰審酌被告不思正當
    工作以換取財物，妄想以竊盜方式不勞而獲，其觀念殊不足
    取，且亟待矯治，尤以被告屢因竊盜案件而遭法院判處罪刑
    確定（詳如本判決事實欄一之所示，併參見卷附臺灣高等法
    院被告前案紀錄表之所載），猶不知惕勵、改悔而再罹本案
    ，併衡量被害人乙○○財產法益之侵害程度、被告本案之犯
    罪手法，暨其生活狀況、品行、智識程度、坦承犯行而表悔
    悟之犯後態度等一切情狀，量處如主文所示之刑，併諭知易
    科罰金之折算標準。
據上論斷，應依刑事訴訟法第二百八十四條之一、第二百七十三
條之一第一項、第二百九十九條第一項前段、第三百條，刑法第
三百二十條第一項、第四十七條第一項、第四十一條第一項前段
，刑法施行法第一條之一，判決如主文。
本案經檢察官甲○○到庭執行職務。
中    華    民    國    99    年    11    月    10    日
                  刑事第五庭法  官  王慧惠
以上正本證明與原本無異。
如不服本判決應於收受送達後10日內向本院提出上訴書狀，並應
敘述具體理由；其未敘述上訴理由者，應於上訴期間屆滿後20日
內向本院補提理由書(均須按他造當事人之人數附繕本)「切勿逕
送上級法院」。
中    華    民    國    99    年    11    月    10    日
                            書記官  王一芳
附錄論罪法條：
刑法第320 條第1 項
意圖為自己或第三人不法之所有，而竊取他人之動產者，為竊盜
罪，處5 年以下有期徒刑、拘役或5 百元以下罰金。
意圖為自己或第三人不法之利益，而竊佔他人之不動產者，依前
項之規定處斷。
前二項之未遂犯罰之。

司法院資訊處製作；財團法人民間司法改革基金會備份。
